【裁判字號】    97,易,235
【裁判日期】    970530
【裁判案由】    違反毒品危害防制條例
【裁判全文】
臺灣新竹地方法院刑事判決
公  訴  人  臺灣新竹地方法院檢察署檢察官
被      告  甲○○
                      3號3樓.
上列被告因違反毒品危害防制條例案件，經檢察官提起公訴（96
年度毒偵字第1876號、97年度毒偵字第61號），經本院進行簡式
審判程序，判決如下：
    主  文
甲○○施用第二級毒品，累犯，處有期徒刑伍月。又施用第二級
毒品，累犯，處有期徒刑陸月。扣案之第二級毒品安非他命（含
包裝塑膠袋重零點肆陸公克），沒收銷燬之。又持有第一級毒品
，累犯，處有期徒刑柒月。扣案之第一級毒品海洛因（淨重零點
壹肆貳柒公克，驗餘數量零點壹捌肆公克），沒收銷燬之。主
刑部分應執行有期徒刑壹年貳月。
    事  實
一、(一)甲○○曾於民國89年間因施用毒品案件，經本院以89年度
      毒聲字第156號裁定送勒戒處所觀察、勒戒後，因認有繼
      續施用毒品之傾向，再經本院以89年度毒聲字第404號裁
      定令入戒治處所施以強制戒治1年，嗣因成效良好，再經
      本院以89年度毒聲字第1799號裁定停止戒治，所餘戒治期
      間付保護管束，而於89年8月24日停止處分執行出監，復
      經本院以89年度毒聲字第2421號裁定撤銷停止戒治，於90
      年4月4日入臺灣新竹戒治所接受戒治，於同年9月23日執
      行完畢。
    (二)又於89年間因施用毒品案件，經本院以89年度竹北簡字第
      47號判決判處有期徒刑5月確定，於91年2月23日執行完畢
      。
    (三)復因施用毒品案件，經本院以94年度易字第509號刑事判
      決，判處有期徒刑5月確定；再因施用毒品案件，經本院
      以95年度易字第201號判決，判處有期徒刑7月確定；另因
      持有毒品案件，經本院於96年3月9日以96年度竹簡字第22
      9號判決判處有期徒刑6月確定，嗣經減刑為有期徒刑3月
      ，上開3罪接續執行，甫於96年9月28日縮刑期滿執行完畢
      。
二、詎甲○○仍不知戒絕毒癮，復基於施用第二級毒品安非他命
    之犯意，(1)於96年12月8日晚上10時許，在新竹市○區○○
    里○○鄰○○路○段21巷3號3樓住處，以將第二級毒品安非他
    命置於玻璃球內加熱燒烤後吸食其煙之方式，非法施用第二
    級毒品安非他命1次。嗣為警於96年12月9日晚上6時20分，
    在新竹市○○路○段78巷口處查獲。(2)復於96年12月30日晚
    上10時，在新竹市○○街附近友人住處，以將第二級毒品安
    非他命置於玻璃球內加熱燒烤後吸食其煙之方式，非法施用
    第二級毒品安非他命1次。嗣於97年1月2日晚上10時，為警
    持搜索票在新竹市○區○○街9鄰東南街28巷36之6號查獲，
    並扣得第二級毒品安非他命1小包（含包裝塑膠袋重0.46公
    克）。經警分別採集其尿液檢體送鑑驗，結果呈安非他命、
    甲基安非他命陽性反應，始悉上情。
三、甲○○明知海洛因係具成癮性、濫用性及對社會危害性，屬
    第1級毒品，有害國民身心健康，不得非法持有，竟於96年
    12月9日下午3時許，在新竹市○○路、忠孝路口史奴比電玩
    場，向真實姓名年籍不詳，綽號「吉特」之人，以新臺幣（
    下同）3,000代價，購買第1級毒品海洛因1小包（淨重0.142
    7公克，驗餘數量0.1384公克）而持有之。為警於96年12月9
    日晚上6時20分，在新竹市○○路○段78巷口處查獲，並扣得
    第一級毒品海洛因1小包（淨重0.1427公克，驗餘數量0.138
    4公克）。
四、案經新竹市警察局第二分局、第三分局報請臺灣新竹地方法
    院檢察署檢察官偵查起訴。
    理  由
一、認定犯罪事實所憑之證據及認定之理由：
  (一)本件被告甲○○所犯毒品危害防制條例第10條第2項之施用
    第二級毒品罪及同條例第11條第1項之持有第一級毒品罪，
    均非死刑、無期徒刑、最輕本刑為3年以上有期徒刑之罪，
    或高等法院管轄第一審之案件，被告於本院準備程序進行中
    ，就被訴事實為有罪之陳述，經本院合議庭認合於修正後刑
    事訴訟法第273條之1之規定，裁定進行簡式審判程序，合先
    敘明。
  (二)1.訊據被告甲○○對於上揭時、地施用第二級毒品及持有第
      一級毒品之事實均坦承不諱。
    2.臺灣尖端先進生技醫藥股份有限公司96年12月20日尿液編
      號C－246、97年1月11日B－003號濫用藥物檢驗報告、新
      竹市警察局辦理煙毒、麻醉藥品案尿液受檢人真實姓名代
      號對照表暨送驗登記簿2份。
    3.行政院衛生署草屯療養院96年12月28日草療鑑字第096001
      0501號鑑定書。
    4.扣案之第二級毒品安非他命1小包（含包裝塑膠袋重0.46
      公克）、第一級毒品海洛因1小包（淨重0.1427公克，驗
      餘數量0.1384公克）。
    5.佐以被告之自白，被告於上揭時、地，非法持有第一級毒
      品海洛因、施用第二級毒品安非他命之犯行，均堪以認定
      。
二、論罪與科刑：
  (一)核被告甲○○所為，係分別犯毒品危害防制條例第10條第2
    項之施用第二級毒品罪及同條例第11條第1項之持有第一級
    毒品罪。
  (二)被告持有第二級毒品安非他命之低度行為，為施用之高度行
    為所吸收，不另論罪。
  (三)又被告所犯上開3罪，均犯意各別，行為互殊，施用第二級
    毒品罪及持有第一級毒品罪間罪名不同，應予分論併罰。
  (四)再被告甲○○因施用毒品案件，經本院以94年度易字第509
    號刑事判決，判處有期徒刑5月確定；再因施用毒品案件，
    經本院以95年度易字第201號判決，判處有期徒刑7月確定；
    另因持有毒品案件，經本院於96年3月9日以96年度竹簡字第
    22 9號判決判處有期徒刑6月確定，嗣經減刑為有期徒刑3月
    ，上開3罪接續執行，甫於96年9月28日縮刑期滿執行完畢，
    有刑案資料查註紀錄表及臺灣高等法院被告前案紀錄表在卷
    足憑，其於受有期徒刑執行完畢後5年以內，再故意犯本件
    有期徒刑以上之三罪，均應依刑法第47條第1項之規定，論
    以累犯，並均加重其刑。
  (五)爰審酌海洛因、安非他命等毒品會對施用者之健康產生不良
    之影響，同時因危害人之中樞神經，其結果亦可能使施用者
    對周遭之人施暴，對公共秩序產生危害，且被告甲○○前有
    多次施用毒品之前科紀錄，猶不知自制，竟再度施用足以導
    致精神障礙及生命危險之成癮性毒品，兼以施用毒品所生危
    害以自戕健康為主及其施用之次數、持有之毒品數量，犯後
    態度尚稱良好等一切情狀，分別量處如主文所示之刑，並定
    應執行刑。
  (六)扣案之海洛因1小包（淨重0.1427公克，驗餘數量0.1384公
    克）及安非他命1小包（含包裝塑膠袋重0.46公克），均應
    依毒品危害防制條例第18條第1項前段之規定宣告沒收銷燬
    之。
三、適用之法律：
    據上論斷，應依刑事訴訟法第273條之1第1項、第299條第1
    項前段，毒品危害防制條例第10條第2項、第11條第1項、第
    18條第1項前段，刑法第11條、第47條第1項、第51條第5款
    ，判決如主文。
本案經檢察官郭進昌到庭執行職務。
中    華    民    國    97    年    5     月    30    日
                    刑事第四庭    法  官  林秋宜
以上正本證明與原本無異。
如不服本判決，應於收受本判決後10日內向本院提出上訴書狀，
上訴書狀應敘述具體理由。上訴書狀未敘述上訴理由者，應於上
訴期間屆滿後20日內補提理由書狀於本院（均須按他造當事人之
人數附繕本）「切勿逕送上級法院」。
中    華    民    國    97    年    5     月    30    日
                                  書記官  柯雅菱
附錄本案論罪科刑條文：
毒品危害防制條例第10條
施用第一級毒品者，處 6 月以上 5 年以下有期徒刑。
施用第二級毒品者，處 3 年以下有期徒刑。
毒品危害防制條例第11條
持有第一級毒品者，處3年以下有期徒刑、拘役或新臺幣5萬元以
下罰金。
持有第二級毒品者，處2年以下有期徒刑、拘役或新臺幣3萬元以
下罰金。
持有專供製造或施用第一、二級毒品之器具者，處1年以下有期
徒刑、拘役或新臺幣1萬元以下罰金。
持有毒品達一定數量者，加重其刑至二分之一，其標準由行政院
定之。


司法院資訊處製作；財團法人民間司法改革基金會備份。
